【裁判字號】    90,易,245
【裁判日期】    900503
【裁判案由】    竊盜
【裁判全文】
臺灣嘉義地方法院刑事判決                            九十年度易字第二四五號
    公  訴  人  臺灣嘉義地方法院檢察署檢察官
    被      告  丙○○
右列被告因竊盜案件，經檢察官提起公訴（九十年度偵字第一○八六號），本院判決
如左：
    主  文
丙○○竊盜，累犯，處有期徒刑壹年。
    事  實
一、丙○○前曾犯多次竊盜罪，最近一次經本院於民國八十九年四月十四日以八十九
    年度易字第二三四號判決判處有期徒刑十月確定，並於八十九年十二月二十七日
    執行完畢。詎仍不知悛悔，於九十年一月二十一日上午八時十三分許，騎乘ＬＵ
    Ｏ－四八八號重型機車前往嘉義市○○路○段二一二號之「甲○○○」前，見該
    超商將販售之禮盒擺設於騎樓下販賣，竟意圖為自己不法之所有，徒手竊取其中
    之二盒禮盒，得手後正欲將其所竊得之二盒禮盒放置於其所騎乘之上開機車時，
    為該超商之店員乙○○發現追出，丙○○隨即將二盒禮盒丟棄並騎乘前開機車逃
    逸，嗣經乙○○記下車號報警處理始循線查悉上情。
二、案經嘉義市警察局第一分局報請臺灣嘉義地方法院檢察署檢察官偵查起訴。
    理  由
一、訊據被告丙○○矢口否認有何竊盜犯行，辯稱：當天係伊父親指示伊去吳鳳北路
    城隍廟附近買垃圾袋，伊並未去過博愛路云云。惟查，右揭事實，業據被告於九
    十年一月二十二日下午五時起至五時三十分止在嘉義市警察局第一分局北興派出
    所製作警訊筆錄時（見警卷第四頁正、背面）供述不諱，核與證人乙○○於警訊
    中及本院審理時證述情節相符，且有被害報告單及保管書各乙紙在卷可稽，參以
    證人乙○○與被告並不相識乙情，為被告及證人於本院審理時陳稱屬實，是證人
    乙○○所言自無攀誣構陷之虞，應堪採信；況被告先於警訊中供稱：「九十年一
    月二十一日八時十三分我人在文化路」等語（見警卷第二頁背面），又於檢察官
    訊問時陳稱：「：：：朋友叫我去買東西：：：」、「我只是停車去買東西，我
    朋友和我一起去」、「（問：你朋友姓名？）不知道」云云（見偵查卷第一三頁
    背面、第一四正面），復於本院審理時為上開辯解，足見其所為供述前後不一，
    顯徵情虛，益證被告所供係事後卸責之詞，殊難採信，本件事證明確，其犯行洵
    堪認定。
二、核被告丙○○所為，係犯刑法第三百二十條第一項之竊盜罪。被告前曾犯多次竊
    盜罪，最近一次經本院於八十九年四月十四日以八十九年度易字第二三四號判決
    判處有期徒刑十月確定，並於八十九年十二月二十七日執行完畢，有臺灣嘉義地
    方法院檢察署刑案資料查註紀錄表及臺灣高等法院被告全國前案紀錄表在卷可查
    ，其受有期徒刑之執行完畢後，五年內再犯本件有期徒刑以上之罪，為累犯，應
    依刑法第四十七條之規定加重其刑。爰審酌被告一犯再犯，足見其輕忽法律之程
    度，惟惡性尚非重大，及犯罪後猶飾詞圖卸，尚無悔意等一切情狀，量處如主文
    所示之刑，以示懲儆。又公訴人另請求本院依竊盜犯贓物犯保安處分條例之規定
    諭知被告應於執行完畢前令入勞動場所強制工作，惟查被告雖曾因竊盜案件經本
    院判處有期徒刑十月，然查，該案之犯罪時間係八十九年二月間，有本院八十九
    年度易字第二三四號判決附卷可稽，距本件竊盜犯行九十年一月二十一日已近一
    年，且此次竊盜犯行僅有一次，所竊財物價值亦不高，又係因一時貪念萌生竊意
    ，業依累犯之規定加重其刑，應已足懲其惡行，尚難認其有犯罪之習慣或以犯竊
    盜罪維生之常業犯意，因認其尚無諭知強制工作之必要，附此敘明。
據上論斷，應依刑事訴訟法第二百九十九條第一項前段，刑法第三百二十條第一項、
第四十七條，罰金罰鍰提高標準條例第一條前段，判決如主文。
本案經檢察官陳美君到庭執行職務。
中      華      民      國    九十      年      五      月      三      日
                                臺灣嘉義地方法院刑事第一庭
                                        法  官  黃  仁  勇
右正本證明與原本無異。
如不服本判決，應於判決送達後十日內向本院提出上訴狀( 應附繕本 )。
中      華      民      國    九十      年      五      月      三      日
                                        書記官  呂  權  芳
附錄本判決論罪科刑法條：：
刑法第三百二十條第一項：
意圖為自己或第三人不法之所有，而竊取他人之動產者，為竊盜罪，處五年以下有期
徒刑、拘役或五百元以下罰金。


司法院資訊處製作；財團法人民間司法改革基金會備份。
